【裁判字號】    90,聲再,179
【裁判日期】    900705
【裁判案由】    傷害聲請再審
【裁判全文】
臺灣高等法院臺中分院刑事裁定                      九十年度聲再字第一七九號
    再審聲請人
    即受判決人  甲○○
                乙○○○
                丙○○
右列聲請人因被告傷害案件，對於本院中華民國八十七年七月二十九日確定判決（八
十七年度上易字第九八二號），聲請再審，本院裁定如左：
      主  文
再審之聲請駁回。
      理  由
一、聲請意旨略稱：本院上開確定判決，無非以告訴人黃甚指訴，證人證述以及診斷
    書為憑，但該診斷書係告訴人其他事故所造成，與本案無涉，有本院民事判決等
    可稽，因而依刑事訴訟法第四百二十條第一項第六款請求再審。依醫師法第十二
    條、第十三條等規定，醫師在治療時應製作病歷及簽章，本件依張天長醫院治療
    紀錄形式上觀之，告訴人係先經醫師蕭娜珍「當日下午六時」治療，且係跌倒而
    後送急診室，則該受傷時間與判決認定之犯行時間「當日上午八時」，根本是南
    轅北轍。依本院八十八年上易字第一一五號民事判決之認定，堪認告訴人黃甚在
    八十六年二月一日起在該醫院所支付費用與本案無關。該醫院診斷書日期為二月
    十一日，卻註明二月一日檢驗，當屬違法診斷云云，為此提起本件再審之聲請。
二、查刑事訴訟法第四百二十條第一項第六款所謂確實之新證據，指其本體顯然足為
    受刑人有利判決之基礎無須經過調查者而言，且按所謂發現確實新證據，係指當
    時已經存在而發現在後或審判時未經注意之證據（參照最高法院三十五年特抗字
    第二一號裁判意旨）。經查，本院上開判決認定之事實，係聲請人與告訴人黃甚
    （同案被告）為鄰居，八十六年二月一日上午八時許，聲請人三人因故由甲○○
    將黃甚推倒，由乙○○○持拖鞋擊打黃甚身體，丙○○則以腳踼打黃甚身體等情
    ，有該判決書在卷可稽，茲依該案判決書所載，聲請人於該案就告訴人之診斷書
    已有抗辯，本院判決時已有詳細論述，且佐以該案件係鄰居互毆等情，堪認本院
    上開確定判決之認定，尚非無據。又本件聲請人所提之張天長醫院病歷摘要，亦
    載明黃甚於八十六年二月一日住院，於二月五日出院，核與聲請人所提醫院處方
    治療紀錄亦無不符之情事，該黃甚受傷之「跌倒」情狀與判決書認定「推倒」，
    更無不合，是黃甚究係由何位醫師於何時治療，該醫院之診斷書雖載明係二月十
    一日所出具（但檢驗日期為二月一日），已無疑上開被害事實之認定，聲請人上
    開臆測指稱，已難認可採。況依本院上開民事判決所認定，亦認聲請人有傷害犯
    行，雖認告訴人在秀傳、邱國豐診所之費用與本案無涉，另在張天長醫院之費用
    亦與本案無關，惟一、二審均判決聲請人應賠償告訴人（金額及依據各有不同）
    ，亦有上開判決可稽，是聲請人以該判決之部分理由，執為新證據聲請再審，顯
    有未合。綜上所述，聲請人上開再審理由，難認係新證據，亦不足以動搖原判決
    認定之結果，則本件再審聲請為無理由，自應予駁回。
三、依刑事訴訟法第四百三十四條第一項，裁定如主文。
中      華      民      國      九十     年       七      月     五     日
                                  臺灣高等法院臺中分院刑事第二庭
                                        審判長法  官  羅  禮  政
                                              法  官  陳  欣  安
                                              法  官  蔡  聰  明
右正本證明與原本無異。
不得抗告。
                                              書記官    瑞  芳
中      華      民      國      九十     年       七      月     五     日
                                                                        Ｉ


司法院資訊處製作；財團法人民間司法改革基金會備份。
